【裁判字號】    97,訴,391
【裁判日期】    980515
【裁判案由】    侵權行為損害賠償
【裁判全文】
臺灣花蓮地方法院民事判決               97年度訴字第391號
原      告  臺灣銀行股份有限公司
法定代理人  戊○○
訴訟代理人  丙○○
            甲○○
上  一  人
複代理人    乙○○
被      告  丁○○
上列當事人間請求侵權行為損害賠償事件，本院於民國98年4月
29日言詞辯論終結，判決如下：
    主      文
被告應給付原告新台幣捌拾柒萬參仟肆佰壹拾參元，及自民國98
年1月3日起至清償日止，按年息百分之五計算之利息。
訴訟費用由被告負擔。
本判決得假執行。
    事實及理由
一、按當事人於言詞辯論時為訴訟標的之捨棄或認諾者，應本於
    其捨棄或認諾為該當事人敗訴之判決，民事訴訟法第384條
    定有明文。
二、原告主張被告意圖為自己不法之所有，於民國93年11月10日
    盜用訴外人陳慧瑜之身分證件、印章，假冒陳慧瑜名義填具
    授信申請書、借據並偽簽陳慧瑜姓名，蓋用陳慧瑜印文，向
    原告申請週轉金貸款，致原告陷於錯誤，誤認係陳慧瑜本人
    所申請，而撥貸新台幣（下同）200萬元至被告假冒陳慧瑜
    開立設於台灣銀行中興新村分行之帳戶，嗣因上開借款本息
    逾期未清償，經原告催繳均未繳納，遂對陳慧瑜聲請核發支
    付命令，經陳慧瑜聲明異議，原告與陳慧瑜間之民事訴訟經
    台灣高等法院台中分院以96年度上字第148號判決原告敗訴
    ，原告至此方知受騙。因被告冒用陳慧瑜之名義向原告貸款
    ，致原告受有本金及利息之損害，雖就訴外人趙曉玲之財產
    聲請強制執行獲本金利息費用等1,065,381元之清償，但尚
    有本金873,413元未獲償，被告應依民法第184條第1項前段
    規定賠償等情，已據原告提出與所述相符之授信申請書、借
    據、增補約據、台灣高等法院台中分院民事判決、民事判決
    確定證明書、台灣南投地方法院95年度訴字第359號民事判
    決、台灣台中地方法院98年度訴字第87號刑事判決為憑，被
    告則認諾原告之請求，依據前述說明，本院即應為被告敗訴
    之判決。
三、從而，原告依民法第184條第1項前段規定請求被告給付
    873,413元，及自起訴狀繕本送達被告翌日即98年1月3日起
    至清償日止，按年息百分之五計算之利息，為有理由，應予
    准許，並依民事訴訟法第389條第1項第1款規定，依職權宣
    告假執行。
四、訴訟費用負擔之依據：民事訴訟法第78條。
中    華    民    國    98    年    5    月    15     日
                      臺灣花蓮地方法院民事庭
                          法      官  楊碧惠
以上正本係照原本作成。
如不服本判決，應於送達後20日內，向本院提出上訴狀並表明上
訴理由，如於本判決宣示後送達前提起上訴者，應於判決送達20
日內補提上訴理由書(須附繕本)。
中    華    民    國    98    年    5     月    15    日
                          法院書記官  羅仕健


司法院資訊處製作；財團法人民間司法改革基金會備份。
